sv: Sportartiklar > Utomhusaktiviteter > Cykling > Cyklar > BMX-cyklar: Freestyle BMX-cyklar; Race BMX-cyklar
nb: Sportsutstyr > Friluftsliv > Sykling > Sykler > BMX-sykler: Freestyle BMX-sykler; Race BMX-sykler
hr-HR: Sportska oprema > Rekreacija na otvorenom > Biciklizam > Bicikli > BMX bicikli: BMX bicikli za slobodni stil; Trkaći BMX bicikli
vi: Dụng cụ thể thao > Giải trí ngoài trời > Đạp xe > Xe đạp > Xe đạp BMX: Xe đạp BMX biểu diễn; Xe đạp BMX đua
hu: Sportszerek > Szabadtéri kikapcsolódás > Kerékpározás > Kerékpárok > BMX kerékpárok: Freestyle BMX kerékpárok; Verseny BMX kerékpárok
pt-PT: Artigos de desporto > Atividades recreativas no exterior > Ciclismo > Bicicletas > Bicicletas de BMX: Bicicletas de BMX freestyle; Bicicletas de BMX race
sk-SK: Športový tovar > Exteriérové rekreakčné športy > Bicyklovanie > Bicykle > BMX bicykle: Freestyle BMX bicykle; Pretekárske BMX bicykle
el: Αθλητικά είδη > Υπαίθριες δραστηριότητες αναψυχής > Ποδηλασία > Ποδήλατα > Ποδήλατα BMX: Ποδήλατα Freestyle BMX; Ποδήλατα Race BMX
ko: 스포츠용품 > 야외 레크레이션 > 사이클링 > 자전거 > BMX 자전거: 프리스타일 BMX 자전거; 레이스 BMX 자전거
cs: Sportovní potřeby > Outdoorové aktivity > Cyklistika > Jízdní kola > Jízdní kola BMX: Freestyle BMX kola; Závodní BMX kola
fi: Urheilutarvikkeet > Ulkoharrasteet > Pyöräily > Polkupyörät > BMX-pyörät: Freestyle BMX -pyörät; BMX Racing -pyörät
bg-BG: Спортни стоки > Спортни занимания на открито > Колоездене > Велосипеди > Велосипеди BMX: BMX велосипеди за фрийстайл; Състезателни BMX велосипеди
de: Sportartikel > Outdoor-Aktivitäten > Radfahren > Fahrräder > BMX-Fahrräder: Freestyle-BMX-Räder; Race-BMX-Räder
ru: Спортивные товары > Активный отдых на открытом воздухе > Езда на велосипеде > Велосипеды > BMX-велосипеды: BMX для фристайла; Гоночные BMX
lt-LT: Sporto prekės > Poilsis lauke > Dviračių sportas > Dviračiai > BMX dviračiai: Laisvojo stiliaus BMX dviračiai; Lenktyniniai BMX dviračiai
th: อุปกรณ์กีฬา > สันทนาการกลางแจ้ง > ปั่นจักรยาน > จักรยาน > จักรยานบีเอ็มเอ็กซ์: จักรยานBMXฟรีสไตล์; จักรยานBMXสำหรับแข่ง
es: Equipamiento deportivo > Actividades al aire libre > Ciclismo > Bicicletas > Bicicletas BMX: Bicicletas BMX estilo libre; Bicicletas BMX de carreras
ro-RO: Articole sportive > Recreere în aer liber > Ciclism > Biciclete > Biciclete BMX: Biciclete BMX freestyle; Biciclete BMX de cursă
sl-SI: Športna oprema > Rekreacija na prostem > Kolesarjenje > Kolesa > Kolesa BMX: Kolesa BMX za prosti slog; Dirkalna kolesa BMX
nl: Sportartikelen > Buitenrecreatie > Fietsen > Fietsen > BMX-fietsen: Freestyle BMX-fietsen; Race-BMX-fietsen
ja: スポーツ用品 > 屋外レクリエーション > サイクリング > 自転車 > BMXバイク: フリースタイルBMXバイク; レースBMXバイク
pl: Sprzęt sportowy > Rekreacja na świeżym powietrzu > Kolarstwo > Rowery > Rowery BMX: Rowery BMX freestyle; Rowery BMX racing
zh-TW: 體育用品 > 室外休閒 > 單車 > 自行車 > BMX 自行車: 花式 BMX; 競速 BMX
tr: Spor Malzemeleri > Açık Hava Etkinlikleri > Bisiklet > Bisikletler > BMX Bisikletleri: Serbest stil BMX bisikletleri; Yarış BMX bisikletleri
it: Articoli sportivi > Ricreazione outdoor > Ciclismo > Biciclette > Biciclette BMX: BMX da freestyle; BMX da gara
en: Sporting Goods > Outdoor Recreation > Cycling > Bicycles > BMX Bikes: Freestyle BMX Bikes; Race BMX Bikes
fr: Équipements sportifs > Loisirs de plein air > Vélo > Vélos > Vélos BMX: BMX de freestyle; BMX de race
pt-BR: Artigos esportivos > Atividades ao ar livre > Ciclismo > Bicicletas > Bicicletas BMX: Bicicletas BMX freestyle; Bicicletas BMX race
zh-CN: 体育用品 > 户外休闲 > 自行车用品 > 自行车 > 小轮自行车: 自由式 BMX 自行车; 竞速 BMX 自行车
da: Sportsartikler > Friluftsliv > Cykling > Cykler > BMX-cykler: Freestyle BMX-cykler; Race BMX-cykler